# 请教陈版：限制性股票激励财税差的处理

提问人：王中国 时间：2018-07-11 07:54:02
首先BS模型确认股权激励公允价值不符合目前企业会计准则的要求，虽然很多上市公司依然这么在做。 1 、会计的公允价值确认依据授予日股票的公允价值确认，后续公允价值不再变动。企业所得税按解锁日公允价值确认抵扣额，此处存在税会差异。 2 、个人所得税按授予日与解锁日的均价计算公允价值缴纳个税。与会计、企业所得税的规定均不一致。

回答人：chenyiwei
补充一点：企业所得税的税前扣除按行权日股价减去授予日计算，如果该金额大于【授予日公允价值*授予股份数量】，则多扣除的所得税可调整资本公积，并可在等待期内确认递延所得税资产。